---
title: "個人VTuber分析レポート"
author: "まる"
date: "2024年5月27日"
output:
  html_document: 
    toc: true
    toc_float: true
    md_extentions: null
    code_folding: hide
    number_section: true
---

```{r ,include=FALSE}
# ライブラリの読み込み
library(car)
library(lme4)
library(ggeffects)
library(distr)
library(fitdistrplus)
library(Newdistns)
library(rmutil)
library(statmod)
library(tidyverse)
library(scales)

# 関数定義
f_subscriberClass = function(subscriberCount){
  if(subscriberCount<1000){
    return("1:100台")
  }else if(subscriberCount<10000){
    return("2:1,000台")
  }else if(subscriberCount<50000){
    return("3:1~5万")
  }else{
    return("4:5万以上")
  }
}

# データの読み込み
#data_livers        = read_csv("../csv/livers_info.csv", quote = '"')   %>% distinct
data_livers        =
  read_csv("../csv/all_livers_info.csv", quote = '"') %>%
  mutate(subscriberClass = subscriberCount %>% sapply(f_subscriberClass)) %>% 
  distinct

data_videos        = read_csv("../csv/videos_info.csv", quote = '"')   %>% distinct
data_videos        = read_csv("../csv/all_videos_info.csv", quote = '"')   %>% distinct

data_customer      = read_csv("../csv/feature/customer.csv", quote = '"')      %>% distinct
data_gender        = read_csv("../csv/feature/gender.csv", quote = '"')        %>% distinct
data_genre         = read_csv("../csv/feature/genre.csv", quote = '"')         %>% distinct
data_model         = read_csv("../csv/feature/model.csv", quote = '"')         %>% distinct
data_collabo       = read_csv("../csv/feature/collabo.csv", quote = '"')       %>% distinct
```

# 登録者の分布

```{r}
data_livers %>% 
  ggplot(
    aes(
      x = subscriberCount %>% log10
    )
  )+
  geom_histogram()
```

# チャンネル登録者の男女比の関係
```{r}
data_gender %>% 
  mutate(
    gender_other  = ifelse(gender_babiniku+gender_bisexual+gender_other>0,1,0),
    gender_female = ifelse(gender_female+gender_tomgirl>0,1,0)
  ) %>% 
  select(channelId, gender_male, gender_female, gender_other) %>%
  rename(
    "男性"   = gender_male,
    "女性"   = gender_female,
    "その他" = gender_other
  ) %>% 
  pivot_longer(
    cols = -channelId,
    names_to = "gender"
  ) %>% 
  inner_join(
    data_livers,
    by="channelId"
  ) %>% 
  mutate(
    subscriberClass = cut(subscriberCount %>% log10, breaks = c(-Inf,2.5,3,3.5,4,4.5,5,5.5,6,Inf))
  ) %>% 
  mutate(
    subscriberClass = str_replace_all(subscriberClass, pattern=c(
      "\\(-Inf,2.5]"   = "2",
      "\\(2.5,3]"   = "2.5",
      "\\(3,3.5]"   = "3",
      "\\(3.5,4]"   = "3.5",
      "\\(4,4.5]"   = "4",
      "\\(4.5,5]"   = "4.5",
      "\\(5,5.5]"   = "5",
      "\\(5.5,6]"   = "5.5",
      "\\(6,Inf]" = "6"
    )),
  ) %>% 
  select(gender, value, subscriberClass) %>% 
  #group_by(gender,subscriberClass) %>% 
  #summarise(sum=sum(value)) %>% 
  ggplot(
    aes(
      x = subscriberClass,
      y = value,
      fill = gender
    )
  ) +
  geom_bar(
    stat     = "identity",
    position = "fill",
  ) +
  scale_y_continuous(labels = percent) +
  ggtitle("チャンネル登録者別の男女比") +
  xlab("チャンネル登録者(対数)") +
  ylab("男女比(%)") +
  labs(fill = "性別")
```

# 各特徴量ごとの活動人数

## 性別
```{r}
data_gender %>% 
  pivot_longer(
    cols = -"channelId",
    names_to = "feature"
  ) %>%
  inner_join(data_livers, by="channelId") %>% 
  ggplot(
    aes(
      x = feature %>% reorder(value),
      y = value,
      fill = subscriberClass
    )
  ) +
  geom_bar(stat="identity") +
  xlab("性別") +
  ylab("配信者数")+
  coord_flip() +
  facet_wrap(
    subscriberClass ~ .,
    nrow=2,
    scales = "free"
  )
```

## モデル
```{r}
data_model %>% 
  pivot_longer(
    cols = -"channelId",
    names_to = "feature"
  ) %>%
  inner_join(data_livers, by="channelId") %>% 
  ggplot(
    aes(
      x = feature %>% reorder(value),
      y = value,
      fill = subscriberClass
    )
  ) +
  geom_bar(stat="identity") +
  xlab("モデル") +
  ylab("配信者数")+
  coord_flip() +
  facet_wrap(
    subscriberClass ~ .,
    nrow=2,
    scales = "free"
  )
```

## ジャンル
```{r}
data_genre %>% 
  pivot_longer(
    cols = -"channelId",
    names_to = "feature"
  ) %>%
  inner_join(data_livers, by="channelId") %>% 
  ggplot(
    aes(
      x = feature %>% reorder(value),
      y = value,
      fill = subscriberClass
    )
  ) +
  geom_bar(stat="identity") +
  theme(
    axis.text.x = element_text(angle = 90)
  ) +
  xlab("ジャンル") +
  ylab("配信者数") +
  coord_flip() +
  facet_wrap(
    subscriberClass ~ .,
    nrow=2,
    scales = "free_x"
  )
```

## 得意なこと
```{r}
data_customer %>% 
  pivot_longer(
    cols = -"channelId",
    names_to = "feature"
  ) %>%
  inner_join(data_livers, by="channelId") %>% 
  ggplot(
    aes(
      x = feature %>% reorder(value),
      y = value,
      fill = subscriberClass
    )
  ) +
  geom_bar(stat="identity") +
  theme(
    axis.text.x = element_text(angle = 90)
  ) +
  xlab("得意なこと") +
  ylab("配信者数")+
  coord_flip() +
  facet_wrap(
    subscriberClass ~ .,
    nrow=2,
    scales = "free_x"
  )
```
## コラボ希望度
```{r}
data_collabo %>% 
  inner_join(data_livers, by="channelId") %>% 
  ggplot(
    aes(
      x = collabo_level %>% as.character,
      fill = subscriberClass
    )
  ) +
  geom_bar(stat="count") +
  xlab("コラボ期待度") +
  ylab("配信者数") +
  coord_flip() +
  facet_wrap(
    subscriberClass ~ .,
    nrow=2,
    scales = "free_x"
  )
```

# 各特徴ごとのチャンネル登録者数

　
```{r}
## subscriberCountを対数変換したデータフレームを用意
data_livers_log <-
  data_livers %>% 
  filter(subscriberCount >=100) %>% 
  mutate(log_subscriberCount = subscriberCount %>% log(10)) %>% 
  select(channelId, log_subscriberCount)
```


## 性別

```{r}
### 対数変換後
data_livers_log %>% 
  inner_join(data_gender, by="channelId") %>% 
  select(-channelId) %>% 
  pivot_longer(-log_subscriberCount, names_to = "gender") %>% 
  filter(value==1) %>% 
  ggplot(
    aes(
      x = gender,
      y = log_subscriberCount
    )
  ) + 
  geom_boxplot() +
  xlab("性別") +
  ylab("チャンネル登録者")+
  coord_flip()
```
```{r ,include=FALSE}
### 対数変換前
data_livers %>% 
  select(channelId, subscriberCount) %>% 
  filter(
    subscriberCount>=100,
    subscriberCount<=10000
  ) %>% 
  inner_join(data_gender, by="channelId") %>% 
  select(-channelId) %>% 
  pivot_longer(-subscriberCount, names_to = "gender") %>% 
  filter(value==1) %>% 
  ggplot(
    aes(
      x = gender,
      y = subscriberCount
    )
  ) + 
  geom_boxplot() +
  coord_flip()
```

## チャンネル登録者に男女差はあるか

```{r}
### 対数変換後
data_test1 <-
  data_livers_log %>% 
  inner_join(data_gender, by="channelId") %>% 
  select(-channelId) %>% 
  pivot_longer(-log_subscriberCount, names_to = "gender") %>% 
  filter(value==1)

t.test(
  data_test1 %>% filter(gender=="gender_male") %>% select(log_subscriberCount),
  data_test1 %>% filter(gender=="gender_female") %>% select(log_subscriberCount),
  var.equal=F,
  paired=F
)
```

```{r}
data_test1 <-
  data_livers_log %>% 
  inner_join(data_gender, by="channelId") %>% 
  select(-channelId) %>% 
  pivot_longer(-log_subscriberCount, names_to = "gender") %>% 
  filter(value==1)

### 男性V vs 女性V
t.test(
  data_test1 %>% filter(gender=="gender_male") %>% select(log_subscriberCount),
  data_test1 %>% filter(gender=="gender_female") %>% select(log_subscriberCount),
  var.equal=F,
  paired=F
)
```

```{r}
### 男性V vs バ美肉
t.test(
  data_test1 %>% filter(gender=="gender_male") %>% select(log_subscriberCount),
  data_test1 %>% filter(gender=="gender_babiniku") %>% select(log_subscriberCount),
  var.equal=F,
  paired=F
)
```

- 男性Vは女性Vよりも登録者は少な
- 男性Vはバ美肉したほうが登録者は多くなる傾向

## コラボの希望度とチャンネル登録者の関係

```{r, include=FALSE}
## 得意なこと
data_livers_log %>% 
  inner_join(data_collabo, by="channelId") %>% 
  select(-channelId) %>% 
  ggplot(
    aes(
      x = log_subscriberCount,
      y = collabo_level %>%  as.character
    )
  ) + 
  geom_boxplot() +
  theme(
    axis.text.x = element_text(angle = 90)
  ) +
  coord_flip()
```

- 一見すると差はなさそう

```{r, include=FALSE}
## 得意なこと
data_livers_log %>% 
  inner_join(data_customer, by="channelId") %>% 
  select(-channelId) %>% 
  pivot_longer(-log_subscriberCount, names_to = "customer") %>% 
  filter(value==1) %>% 
  ggplot(
    aes(
      x = customer,
      y = log_subscriberCount
    )
  ) + 
  geom_boxplot() +
  theme(
    axis.text.x = element_text(angle = 90)
  ) +
  coord_flip()
```


# ジャンルのクラスタ分け

## 最適なクラスタ数を決める

### BIC
```{r}
kmeansAIC <- function(fit){
  
  m <- ncol(fit$centers)
  n <- length(fit$cluster)
  k <- nrow(fit$centers)
  D <- fit$tot.withinss
  return(data.frame(AIC = D + 2*m*k,
                    BIC = D + log(n)*m*k))
}

d <- data_genre %>% select(starts_with("genre")) 
res <- c()
for (i in 2:15){
  fit <- kmeans(d, i)
  tmp <- kmeansAIC(fit)
  res <- rbind(res, cbind(tmp, i))
}
print(res)
```

### エルボー図

```{r}
k.max <- 15
wss <- sapply(1:k.max, 
              function(k){kmeans(d, k, nstart = 50, iter.max = 15)$tot.withinss})
plot(1:k.max, wss,
     type="b", pch = 19, frame = FALSE, 
     xlab="Number of clusters K",
     ylab="Total within-clusters sum of squares")
```

### 階層クラスター分析

```{r}
result <- hclust(dist(d), method = "ward.D2")
plot(as.dendrogram(result))
rect.hclust(result, k = 5)
```

## クラスタリングの実施

```{r}
cluster = cutree(result, k=7)
len = length(cluster)

data_genre_count <-
  data_genre %>%
  pivot_longer(
    cols     = -channelId,
    names_to = "genre"
  ) %>% 
  select(-channelId) %>% 
  group_by(genre) %>% 
  summarize(count=sum(value))

data_genre %>% 
  select(starts_with("genre")) %>% 
  mutate(cluster = cluster) %>% 
  pivot_longer(
    cols = -cluster,
    names_to = "genre"
  ) %>% 
  inner_join(
    data_genre_count,
    by = "genre"
  ) %>% 
  group_by(cluster, genre) %>%
  summarize(weight=sum(value/count),n = n()) %>% 
  mutate(rate = weight) %>% 
  ggplot(
    aes(
      x = genre,
      y = rate
    )
  ) +
  geom_bar(stat="identity") +
  theme(
    axis.text.x = element_text(angle = 90)
  ) +
  facet_grid(
    cluster ~ .
  ) +
  ylim(0,1)
```

### 結果の解釈

- k = 7
  - オールジャンル
  - ゲーム特化
  - 音楽
  - お絵かき
  - アニメ
  - ギャンブル・TRPG
  - その他に特化

```{r, include=FALSE}
### ジャンルのクラスタを保存
f_genre_cluster_name <- function(cluster_num){
  if(cluster_num == 5){
    return("1:オールジャンル")
  }else if(cluster_num == 4){
    return("2:ゲーム特化")
  }else if(cluster_num == 3){
    return("3:音楽")
  }else if(cluster_num == 6){
    return("4:お絵かき")
  }else if(cluster_num == 1){
    return("5:アニメ")
  }else if(cluster_num == 7){
    return("6:ギャンブル・TRPG")
  }else{
    return("7:その他に特化")
  }
}

#data_genre %>% 
#  mutate(cluster = sapply(cluster,f_genre_cluster_name)) %>% 
#  write_csv("../csv/feature/genre_cluster.csv")
```

# ジャンルクラスタの解析

```{r, include=FALSE}
## ジャンルデータの読み込み
data_genre_cluster = read_csv("../csv/feature/genre_cluster.csv", quote = '"') %>% distinct
```

## 各ジャンルの活動者数

```{r}
data_genre_cluster %>% 
  inner_join(data_livers, by="channelId") %>% 
  ggplot(
    aes(
      x = cluster,
      fill = subscriberClass
    )
  ) +
  geom_bar(stat="count") +
  xlab("クラスタ") +
  ylab("配信者数") +
  coord_flip() +
  facet_wrap(
    subscriberClass ~ .,
    nrow=2,
    scales = "free_x"
  )
```

## 各ジャンルごとのチャンネル登録者数

```{r}
data_livers %>% 
  inner_join(data_genre_cluster, by="channelId") %>% 
  ggplot(
    aes(
      x = cluster,
      y = subscriberCount %>% log10
    )
  ) +
  geom_boxplot() +
  xlab("クラスタ") +
  ylab("チャンネル登録者(対数)")+
  coord_flip()
```

### 活動ジャンルはチャンネル登録者に影響を与えるか

```{r}
data_test <- 
  data_livers %>% 
  inner_join(data_genre_cluster, by="channelId")

pairwise.t.test(
  data_test$subscriberCount %>% log10,
  data_test$cluster,
  p.adj = "bonf"
)
```

- チャンネル登録者の数が多い順にジャンルを並べると
  歌・音楽 > コラボ≒雑談・ゲーム >  お絵かき > ゲーム特化

## 各ジャンルごとのコラボ希望度

### コラボ「5」登録率

```{r}
data_genre_cluster %>% 
  left_join(data_collabo, by="channelId") %>% 
  mutate(collabo_registration = ifelse(is.na(collabo_level)|(collabo_level<=4),0,1)) %>% 
  select(cluster, collabo_registration) %>% 
  group_by(cluster) %>% 
  summarise(collabo_registration=mean(collabo_registration)) %>% 
  ggplot(
    aes(
      x = cluster,
      y = collabo_registration
    )
  ) +
  geom_bar(stat="identity") +
  coord_flip()+
  coord_flip()
```

- ゲーム特化・お絵描きクラスタはコラボをしにくい
- ギャンブル・TRPGクラスタはコラボに寛容

# 得意なことのクラスタ分け

## 最適なクラスタ数を決める

### BIC

```{r}
kmeansAIC <- function(fit){
  
  m <- ncol(fit$centers)
  n <- length(fit$cluster)
  k <- nrow(fit$centers)
  D <- fit$tot.withinss
  return(data.frame(AIC = D + 2*m*k,
                    BIC = D + log(n)*m*k))
}

d <- data_customer %>% select(starts_with("customer")) 
res <- c()
for (i in 2:15){
  fit <- kmeans(d, i)
  tmp <- kmeansAIC(fit)
  res <- rbind(res, cbind(tmp, i))
}
print(res)
```

### 階層クラスター分析

```{r}
result <- hclust(dist(d), method = "ward.D2")
plot(as.dendrogram(result))
rect.hclust(result, k = 5)
```

## クラスタリングの実施

```{r}
cluster = cutree(result, k=6)
len = length(cluster)

data_customer_count <-
  data_customer %>%
  pivot_longer(
    cols     = -channelId,
    names_to = "customer"
  ) %>% 
  select(-channelId) %>% 
  group_by(customer) %>% 
  summarize(count=sum(value))

data_customer %>% 
  select(starts_with("customer")) %>% 
  mutate(cluster = cluster) %>% 
  pivot_longer(
    cols = -cluster,
    names_to = "customer"
  ) %>% 
  inner_join(
    data_customer_count,
    by = "customer"
  ) %>% 
  group_by(cluster, customer) %>%
  summarize(weight=sum(value/count),n = n()) %>% 
  mutate(rate = weight) %>% 
  ggplot(
    aes(
      x = customer,
      y = rate
    )
  ) +
  geom_bar(stat="identity") +
  theme(
    axis.text.x = element_text(angle = 90)
  ) +
  facet_grid(
    cluster ~ .
  ) +
  ylim(0,1)
```

### 結果の解釈

- k=6
  - 特技なし
  - ゲーム
  - お笑い・企画
  - イラスト・モデリング
  - 音楽・外国語
  - 動画編集

```{r}
### ジャンルのクラスタを保存

f_customer_cluster_name <- function(cluster_num){
  if(cluster_num == 3){
    return("1:特技なし")
  }else if(cluster_num == 6){
    return("2:ゲーム")
  }else if(cluster_num == 1){
    return("3:お笑い・企画")
  }else if(cluster_num == 2){
    return("4:イラスト・モデリング")
  }else if(cluster_num == 4){
    return("5:音楽・外国語")
  }else{
    return("6:動画編集")
  }
}

#data_customer %>% 
#  mutate(cluster = sapply(cluster,f_customer_cluster_name)) %>% 
#  write_csv("../csv/feature/customer_cluster.csv")

```

# 得意なことクラスタの解析

```{r, include=FALSE}
## 得意なことデータの読み込み
data_customer_cluster = read_csv("../csv/feature/customer_cluster.csv", quote = '"') %>% distinct
```

## 各クラスタの活動者数

```{r}
data_customer_cluster %>% 
  inner_join(data_livers, by="channelId") %>% 
  ggplot(
    aes(
      x    = cluster,
      fill = subscriberClass
    )
  ) +
  geom_bar(stat="count") +
  xlab("クラスタ") +
  ylab("配信者数") +
  coord_flip() +
  facet_wrap(
    subscriberClass ~ .,
    nrow=2,
    scales="free_x"
  )
```
## 各クラスタごとのチャンネル登録者数

```{r}
data_livers %>% 
  inner_join(data_customer_cluster, by="channelId") %>% 
  ggplot(
    aes(
      x = cluster,
      y = subscriberCount %>% log10
    )
  ) +
  geom_boxplot() +
  coord_flip() +
  xlab("クラスタ") +
  ylab("チャンネル登録者(対数)")
```

### 得意なことクラスタとチャンネル登録者は関連するか

```{r}
data_test <- 
  data_livers %>% 
  inner_join(data_customer_cluster, by="channelId")

pairwise.t.test(
  data_test$subscriberCount %>% log10,
  data_test$cluster,
  p.adj = "bonf"
)
```

- 得意なことがあるからといってチャンネルが伸びるわけではない
  - むしろ得意なことに縛られて配信がつまらなくなることもある？

# ショート動画分析

## ショート再生数のヒストグラム

```{r}
data_videos %>% summary
```

```{r}
data <- data_videos %>% filter(viewCount <= 100000, viewCount>0)
data <- data$viewCount

fit_norm     <- fitdist(log(data), distr = "norm")
fit_gamma    <- fitdist(log(data), distr = "gamma",    start = list(shape=5, scale=1))
fit_invgauss <- fitdist(log(data), distr = "invgauss", start = list(mean=1,  shape=1))

data_videos %>% 
  ggplot(
    aes(
      x = viewCount %>% log
    )
  ) +
  geom_density() +
  stat_function(
    fun  = dgamma,
    args = list(shape = fit[["estimate"]][1], scale = fit[["estimate"]][2]),
    #args = list(shape=5,scale=2),
    colour = "red"
  ) +
  stat_function(
    fun   = dnorm,
    args  = list(mean = fit_norm[["estimate"]][1], sd = fit_norm[["estimate"]][2]),
    color = "blue"
  ) +
  stat_function(
    fun   = dinvgauss,
    args  = list(
      mean       = fit_invgauss[["estimate"]][1]
      ,shape      = fit_invgauss[["estimate"]][2]
      #,dispersion = fit_invgauss[["estimate"]][3]
    ),
    color = "green"
  ) +
  xlim(0,40)
```

## ショート動画の投稿頻度

```{r}
data_short_count<-
  data_videos %>%
  filter(video_type == "short") %>% 
  group_by(channelId) %>% 
  summarize(n=n())

data_subscriber_and_short <-
  data_livers %>% 
  filter(subscriberCount>=100) %>% 
  inner_join(data_short_count, by="channelId") %>% 
  replace_na(list(n=0)) %>% 
  mutate(n = ifelse(n>=3,"3~",n))　

data_subscriber_and_short %>% 
  ggplot(
    aes(
      x = n
    )
  ) + 
  geom_bar(stat="count") +
  xlab("投稿頻度(月あたり)") +
  ylab("配信者数")
```

## ショート投稿数とチャンネル登録者数

```{r}
data_subscriber_and_short %>% 
  ggplot(
    aes(
      x = n,
      y = subscriberCount %>% log10
    )
  )+
  geom_boxplot() +
  xlab("クラスタ") +
  ylab("チャンネル登録者(対数)")

```

### ショートの投稿頻度は登録者数に影響を与えるか？

```{r}
pairwise.t.test(
  data_subscriber_and_short$subscriberCount %>% log10,
  data_subscriber_and_short$n,
  p.adj = "bonf"
)
```
- ショート動画を上げる頻度とチャンネル登録者数は関係ない

## バズったショートを定義する

```{r}
data_short_buzz <-
  data_videos %>% 
  filter(video_type == "short") %>% 
  inner_join(
    data_livers %>% select(channelId, subscriberCount),
    by="channelId"
  ) %>% 
  select(channelId, title, subscriberCount, viewCount) %>% 
  filter(viewCount>0) %>% 
  mutate(
    log_subscriberCount = subscriberCount %>% log10,
    log_viewCount       = viewCount %>% log10
  )

# 回帰
fit <- lm(log_viewCount ~ log_subscriberCount,data = data_short_buzz)

# 90%予測区間を追加
data_short_buzz <-
  data_short_buzz %>% 
  cbind(predict(fit, interval = "prediction", level=0.90))

# バズりshortの定義を可視化
data_short_buzz %>% 
  ggplot(
    aes(
      x = log_subscriberCount,
      y = log_viewCount
    )
  ) +
  geom_point() +
  geom_smooth(
    method = "lm",
    se = FALSE
  ) +
  geom_ribbon(
    aes(
      ymin = lwr, 
      ymax = upr
    ),
    alpha = 0.2,
    fill = 'blue'
  )
```

```{r}
data_short_buzz_summary <-
  data_short_buzz %>% 
  mutate(buzz_count = ifelse(log_viewCount>upr,1,0)) %>% 
  group_by(channelId) %>% 
  summarize(buzz_count=sum(buzz_count))

data_livers_with_buzz <-
  data_livers %>% 
  inner_join(data_short_buzz_summary, by="channelId") %>% 
  mutate(buzz_flag = ifelse(buzz_count>0,1,0))

# csvの保存
# data_livers_with_buzz %>% write_csv("../csv/livers_with_buzz.csv")
```


### バズったShortがあるかどうかと、チャンネル登録者の関係

```{r}
data_livers_with_buzz %>% 
  ggplot(
    aes(
      x = buzz_flag %>% as.character,
      y = subscriberCount %>% log10
    )
  )+
  geom_boxplot() +
  xlab("バズった動画の有無") +
  ylab("チャンネル登録者(対数)")
```

## 一般化線形モデル

```{r}
data_glmer_short <-
  data_videos %>% 
  filter(video_type == "short") %>% 
  inner_join(
    data_livers %>% select(channelId, subscriberCount),
    by="channelId"
  ) %>% 
  select(channelId, subscriberCount, viewCount) %>% 
  mutate(
    log_subscriberCount = log10(subscriberCount),
    log_viewCount       = log10(viewCount)
  )
```

```{r}
data_glmer_short %>% 
  ggplot(
    aes(
      x = subscriberCount,
      y = viewCount
    )
  ) +
  geom_point() +
  scale_x_log10() +
  scale_y_log10()
  
```

　
　
```{r}
fit.glm <- glm(
  log_viewCount ~ log_subscriberCount,
  data = data_glmer_short,
  family = gaussian(link="inverse")
)

glm_p <- ggpredict(
  fit.glm,
  terms = "log_subscriberCount"
)

glm_p

ggplot() +
  geom_point(
    data = data_glmer_short,
    aes(
      x = log_subscriberCount,
      y = log_viewCount
    )
  ) +
  geom_line(
    data = glm_p,
    aes(
      x = x,
      y = predicted
    )
  ) +
  geom_ribbon(
    data = glm_p,
    aes(
      x = x,
      ymin = conf.low,
      ymax = conf.high
    ),
    alpha = 0.1
  ) 

+
  scale_y_log10()
  scale_x_log10() +
  scale_y_log10()
```


```{r}
fit.glmer <- glmer(viewCount ~ subscriberCount + (subscriberCount|channelId), data = data_glmer_short, family = Gamma(link="log"))

plot(fit.glmer %>% ggpredict(term="subscriberCount"), rawdata = T)
```

```{r}
fit.glmer 
```




















