---
title: "個人勢Vtuberデータセットの解析"
output: html_notebook
---

# ライブラリの読み込み
```{r}
library(corrplot)
library(stargazer)
library(car)
library(broom)
library(ppcor)
library(pcalg)
library(sem)
library(lavaan)
library(semPlot)
library(tidyverse)
```

# データの読み込み

```{r}
data_livers = read_csv("../csv/livers_info.csv", quote = '"')
data_videos = read_csv("../csv/videos_info.csv", quote = '"')
```
# 活動期間

```{r}
#data_livers <- 
#  data_livers %>%
#  mutate(
#    active_days = as.integer(as.Date("2024-05-01")-as.Date(publishedAt))
#  )
```


# ビデオデータを要約
```{r}
data_videos_summary <-
  data_videos %>%
  group_by(channelId, video_type) %>%
  summarise(count=n(), mean=mean(viewCount), .groups = "drop") %>% 
  pivot_wider(names_from=video_type, values_from=c(count, mean), values_fill = 0)
```

```{r}
data_videos_summary
```


# チャンネル概要とビデオデータ要約結果を結合
```{r}
data_result <-
  data_livers %>% 
  inner_join(data_videos_summary, by="channelId") %>% 
  select(title, subscriberCount, ends_with("movie"), ends_with("live"), ends_with("short")) %>% 
  filter(subscriberCount>100)
```

# 記述統計

## サマリー
```{r}
data_result %>% summary
```
## チャンネル登録者と動画再生回数の散布図
```{r}
data_livers %>% 
  select(channelId, subscriberCount) %>% 
  inner_join(data_videos,by="channelId") %>% 
  filter(video_type == "short") %>%  
  ggplot(
    aes(
      x = subscriberCount,
      y = viewCount,
    )
  ) +
  geom_point() +
  scale_x_log10() +
  scale_y_log10()
```
## shortのviewsのヒストグラム
```{r}
data_videos %>% 
  ggplot(
    aes(
      x = 
    )
  ) +
  geom_histogram()
```

## 活動期間のヒストグラム
```{r}
data_result %>% 
  ggplot(
    aes(
      x = active_days
    )
  ) +
  geom_histogram()
```

## 一日あたりの伸び
```{r}
data_result %>% 
  ggplot(
    aes(
      x = (subscriberCount/active_days) %>% log
    )
  ) +
  geom_histogram()
```

## 配信時間とチャンネル登録者数
```{r}
data_result %>% 
  ggplot(
    aes(
      x = subscriberCount %>% log,
      y = active_days %>% log
    )
  ) +
  geom_point()
```

### 1ヶ月の総配信時間を算出

```{r}
f_time <- function(duration){
  hour    = duration %>% str_match("(\\d*)H") %>%  .[2] %>% as.integer %>% ifelse(is.na(.),0,.)
  minutes = duration %>% str_match("(\\d*)M") %>%  .[2] %>% as.integer %>% ifelse(is.na(.),0,.)
  second  = duration %>% str_match("(\\d*)S") %>%  .[2] %>% as.integer %>% ifelse(is.na(.),0,.)
  return(hour*60*60 + minutes*60 + second)
}

data_live_duration <-
  data_videos %>% 
  filter(video_type == "live") %>% 
  mutate(duration_sec = sapply(duration,f_time)) %>% 
  group_by(channelId) %>% 
  summarise_at("duration_sec", sum) %>% 
  rename(total_time = duration_sec)

data_subscriber_vs_duration <-
  data_livers %>% 
  inner_join(data_live_duration, by="channelId")
```

### 総配信時間のヒストグラム

```{r}
data_subscriber_vs_duration %>% 
  ggplot(
    aes(
      x = total_time
    )
  ) +
  geom_histogram() +
  xlim(0,300000)
```

### 階級ごとにチャンネル登録者を割り出す

```{r}
f_class <- function(total_time){
  if(total_time <= 54000*1){
    return("1:-30m")
  }else if(total_time<=54000*2){
    return("2:-1h")
  }else if(total_time<=54000*3){
    return("3:-1h30m")
  }else if(total_time<=54000*4){
    return("4:-2h")
  }else{
    return("5:2h30m-")
  }
}

data_subscriber_vs_duration %>% 
  drop_na %>% 
  filter(
    subscriberCount > 100
  ) %>% 
  mutate(live_class = sapply(total_time, f_class)) %>% 
  ggplot(
    aes(
      x = live_class,
      y = subscriberCount,
    )
  ) +
  geom_boxplot() +
  ylim(0,1500)
```
### 散布図で確認

```{r}
data_subscriber_vs_duration %>% 
  ggplot(
    aes(
      x = log(total_time),
      y = log(subscriberCount)
    )
  ) +
  geom_point()
```
### 相関係数

```{r}
cor(
  data_subscriber_vs_duration %>% 
    select(subscriberCount, total_time) %>% 
    as.matrix %>% 
    log
)
```


## それぞれの媒体の投稿比率
```{r}
cat("合計データ数",nrow(data_result2))
cat("\n配信比率：",sum(data_result2$sum_live>0)/nrow(data_result2))
cat("\n動画投稿比率：",sum(data_result2$sum_movie>0)/nrow(data_result2))
cat("\nshort投稿比率：",sum(data_result2$sum_short>0)/nrow(data_result2))
cat("\n全活動比率：",nrow(data_result2  %>% filter(sum_live>0, sum_movie>0, sum_short>0))/nrow(data_result2))
```

# 生の値で分析
## チャンネル登録者のヒストグラムを見て、明らかなハズレ値を確認
```{r}
data_result %>% 
  ggplot(
    aes(
      x = subscriberCount
    )
  ) +
  geom_histogram()
```
## ハズレ値を除去

```{r}
data_result2 <-
  data_result %>% 
  filter(between(subscriberCount, 100, 25000))
```




## 相関係数の一覧
```{r}
c<-
  data_result2 %>%
  select(-title) %>%
  cor()

p<-
  data_result2 %>%
  select(-title) %>%
  cor.mtest()

round(c,2)　#「c」の中の数値を小数点以下3桁で四捨五入する
corrplot(c, tl.col="black",tl.cex=1.0,tl.srt=45,p.mat=p[[1]],insig="blank",sig.level=0.05)
#corrplot(c, type="upper")
```
### わかりそうなこと

- 登録者と強く相関があるのは、1回あたりの配信の総来場者数
  - 配信の回数とは相関がない
  - 動画関連は弱い相関
  - ショート関連は相関がない 
  - 因果関係はこの段階では不明

- 動画・ショート投稿や配信の頻度と、一本あたり再生回数/一配信あたり総来場者数には関係がない
  - たくさん配信をしたからと言って、人がたくさん来るわけではない
  
- 配信一回あたりの総来場者数と動画の総再生回数には相関がある。
  - ショートとは相関がない

## 因果探索(LiNGAM)

```{r}
# LiNGAMモデルの推定用関数定義
est_lingam <- function(X){

  model <- 
    X %>%
    lingam(verbose = F)
  
  arrow_amt <- 
    model %>% 
    as("amat") %>%
    as.matrix()
  
  colnames(arrow_amt) <- names(X)
  rownames(arrow_amt) <- names(X)
  
  return(arrow_amt)
}
```

```{r}
data_result2 %>%
  filter(sum_movie>0) %>% 
  select(subscriberCount, mean_movie) %>%
  est_lingam
```
### データ数少ないかも、要検討

```{r}
data_result2 %>% select(subscriberCount, sum_movie, mean_live)
```


### 考察
- 登録者と配信総来場者、動画総再生数と配信総来場者に偏相関あり
- 登録者と動画総再生数には偏相関なし
  - 動画総再生が増えると

## short再考

## ショート動画をどのくらい上げているかヒストグラムを書いてみる
```{r}
data_result2 %>% 
  filter(sum_short > 0) %>% 
  ggplot(
    aes(
      x = sum_short
    )
  ) +
  geom_histogram() +
  xlim(0,1000)
```

## ショートを上げている人限定で相関行列を作る

```{r}
data_short <-
  data_result2 %>% 
  filter(between(sum_short,1,1000))

c<-
  data_short %>%
  select(-title) %>%
  cor()

p<-
  data_short %>%
  select(-title) %>%
  cor.mtest()

round(c,2)　#「c」の中の数値を小数点以下3桁で四捨五入する
corrplot(c, tl.col="black",tl.cex=1.0,tl.srt=45,p.mat=p[[1]],insig="blank",sig.level=0.05)
#corrplot(c, type="upper")
```

### 考察
- short投稿者は配信頻度が低い -> short制作に時間を費やすため？
- shortの質が良いと、配信頻度が低くても配信一回あたりの総来場者が増えるので、  
  トータルでは配信に来る人が多くなる

## 同程度の配信頻度の人がShort動画を作るとどのくらい伸びる？

## 配信頻度を見てみる
```{r}
data_short %>% 
  ggplot(
    aes(
      x = count_live
    )
  ) +
  geom_histogram()
```
### ここから先はサンプル数不足になりそうなので未着手

## 動画再考

### 動画をどのくらい上げているかヒストグラムを書いてみる
```{r}
data_result2 %>% 
  filter(sum_movie > 0) %>% 
  ggplot(
    aes(
      x = sum_movie
    )
  ) +
  geom_histogram() +
  xlim(0,8000)
```

### 動画を上げている人限定で相関行列を作る

```{r}
data_movie <-
  data_result2 %>% 
  filter(between(sum_movie,1,8000))

c<-
  data_movie %>%
  select(-title) %>%
  cor()

p<-
  data_movie %>%
  select(-title) %>%
  cor.mtest()

round(c,2)　#「c」の中の数値を小数点以下3桁で四捨五入する
corrplot(c, tl.col="black",tl.cex=1.0,tl.srt=45,p.mat=p[[1]],insig="blank",sig.level=0.05)
#corrplot(c, type="upper")
```
  
## 統計情報の確認
```{r}
summary(data_result)
```

## 登録者を絞って見てみる
```{r}
data_result3 <-
  data_result %>% filter(between(subscriberCount, 100, 1000))
```

## 相関係数の一覧
```{r}
c<-
  data_result3 %>%
  select(-title) %>%
  cor(use="pairwise.complete.obs")

p<-
  data_result3 %>%
  select(-title) %>%
  cor.mtest(use="pairwise.complete.obs")

round(c,2)　#「c」の中の数値を小数点以下3桁で四捨五入する
corrplot(c, tl.col="black",tl.cex=1.0,tl.srt=45,p.mat=p[[1]],insig="blank",sig.level=0.01)
```

## 重回帰分析してみる

```{r}
reg = lm(subscriberCount ~ sum_movie + sum_live + sum_short, data_result2)
step(reg)
```

## 多重共線性(VIF>10かどうかで判別)
```{r}
vif(model)
```
## Q-Qプロット

```{r}
model = lm(formula = subscriberCount ~ count_live+ mean_short, data = data_result2)

model %>% 
  augment() %>% 
  mutate(z_res = (.resid - mean(.resid)) / sd(.resid)) %>% 
  ggplot(aes(sample = z_res)) +
  geom_abline(a = 0, b = 1, linetype = 2, color = "red") +
  geom_qq()
```


# 対数分布で分析

## 対数のチャンネル登録者

```{r}
data_result %>% 
  ggplot(
    aes(
      x = log(subscriberCount)
    )
  ) +
  geom_histogram()
```

## 1動画あたり再生数の対数ヒストグラム

```{r}
data_result %>% 
  ggplot(
    aes(
      x = log(mean_movie)
    )
  ) +
  geom_histogram()
```

## 対数同士の散布図

```{r}
data_result %>% 
  ggplot(
    aes(
      x = log(mean_short),
      y = log(subscriberCount)
    )
  ) +
  geom_point()
```


## データフレームを対数変換

```{r}
log_change <- function(x){
  return(ifelse(x==0, NA, log(x)))
  #return(log(1+x))
}

data_log <-
  data_result %>%
  select(-title) %>% 
  mutate(
    subscriberCount = subscriberCount %>% log10,
    mean_movie      = ifelse(mean_movie==0,NA,mean_movie%>%log10),
    mean_live       = ifelse(mean_live ==0,NA,mean_live %>%log10),
    mean_short      = ifelse(mean_short==0,NA,mean_short%>%log10)
  )
```

```{r}
data_log
```

## 相関行列を書く

```{r}
c<-
  data_log %>%
  cor(use="pairwise.complete.obs")

p<-
  data_log %>%
  cor.mtest(use="pairwise.complete.obs")

round(c,2)　#「c」の中の数値を小数点以下3桁で四捨五入する
corrplot(c, tl.col="black",tl.cex=1.0,tl.srt=45,p.mat=p[[1]],insig="blank",sig.level=0.05)
```
# 偏相関係数

## live と movie
```{r}
pcor(data_log %>% select(subscriberCount, mean_live, mean_movie) %>% drop_na)
```

## live と short
```{r}
pcor(data_log %>% select(subscriberCount, mean_live, mean_short) %>% drop_na)
```
## movie と short
```{r}
pcor(data_log %>% select(subscriberCount, mean_movie, mean_short) %>% drop_na)
```

### 考察
- live, movie, shortはsubscriberCountを無視してもそれなりに相関があるっぽい

# 因果探索(LiNGAM)

```{r}
# LiNGAMモデルの推定用関数定義
est_lingam <- function(X){

  model <- 
    X %>%
    lingam(verbose = F)
  
  arrow_amt <- 
    model %>% 
    as("amat") %>%
    as.matrix()
  
  colnames(arrow_amt) <- names(X)
  rownames(arrow_amt) <- names(X)
  
  return(arrow_amt)
}
```

## 二項因果

### mean_movie
```{r}
data = matrix(0, nrow = 2, ncol = 2)
for (i in 1:100){
  tmp <-
    data_log %>% 
    select(subscriberCount, mean_movie) %>% 
    drop_na %>%
    est_lingam
  data = data + tmp/100
}
data
```
### mean_live
```{r}
data = matrix(0, nrow = 2, ncol = 2)
for (i in 1:100){
  tmp <-
    data_log %>%
    as.data.frame %>%
    select(subscriberCount, mean_live) %>% 
    drop_na %>%
    est_lingam
  
  data = data + tmp/100
}
data
```

### mean_short
```{r}
data = matrix(0, nrow = 2, ncol = 2)
for (i in 1:100){
  tmp <-
    data_log %>%
    as.data.frame %>%
    select(subscriberCount, mean_short) %>% 
    drop_na %>%
    est_lingam
  
  data = data + tmp/100
}
data
```

### count_movie
```{r}
data = matrix(0, nrow = 2, ncol = 2)
for (i in 1:100){
  tmp <-
    data_log %>%
    as.data.frame %>%
    select(subscriberCount, count_movie) %>% 
    drop_na %>%
    est_lingam
  
  data = data + tmp/100
}
data
```
### count_live
```{r}
data = matrix(0, nrow = 2, ncol = 2)
for (i in 1:100){
  tmp <-
    data_log %>%
    as.data.frame %>%
    select(subscriberCount, count_live) %>% 
    drop_na %>%
    est_lingam
  
  data = data + tmp/100
}
data
```

### count_short
```{r}
data = matrix(0, nrow = 2, ncol = 2)
for (i in 1:100){
  tmp <-
    data_log %>%
    as.data.frame %>%
    select(subscriberCount, count_short) %>% 
    drop_na %>%
    est_lingam
  
  data = data + tmp/100
}
data
```

### count_movie
```{r}
data = matrix(0, nrow = 2, ncol = 2)
for (i in 1:100){
  tmp <-
    data_log %>%
    as.data.frame %>%
    select(subscriberCount, count_movie) %>% 
    drop_na %>%
    est_lingam
  
  data = data + tmp/100
}
data
```
### 配信をたくさんすればうまくなる？
```{r}
data = matrix(0, nrow = 2, ncol = 2)
for (i in 1:100){
  tmp <-
    data_log %>%
    as.data.frame %>%
    select(count_live, mean_live) %>% 
    drop_na %>%
    est_lingam
  
  data = data + tmp/100
}
data
```

### liveとshortの因果関係
```{r}
data = matrix(0, nrow = 2, ncol = 2)
for (i in 1:100){
  tmp <-
    data_log %>%
    as.data.frame %>%
    select(mean_live, mean_short) %>% 
    drop_na %>%
    est_lingam
  
  data = data + tmp/100
}
data
```
### liveとmovieの因果関係
```{r}
data = matrix(0, nrow = 2, ncol = 2)
for (i in 1:100){
  tmp <-
    data_log %>%
    as.data.frame %>%
    select(mean_live, mean_movie) %>% 
    drop_na %>%
    est_lingam
  
  data = data + tmp/100
}
data
```

#### まとめ
mean_movie <- subscriberCount
mean_live  -> subscriberCount
mean_short -> subscriberCount

count_movieは関係なし
count_live   -> subscriberCount
count_shortは関係なし

## 3項

### media
```{r}
data = matrix(0, nrow = 3, ncol = 3)
for (i in 1:100){
  tmp <-
    data_log %>%
    as.data.frame %>%
    select(subscriberCount, count_movie, mean_movie) %>% 
    drop_na %>%
    est_lingam
  
  data = data + tmp/100
}
data
```
### live
```{r}
data = matrix(0, nrow = 3, ncol = 3)
for (i in 1:100){
  tmp <-
    data_log %>%
    as.data.frame %>%
    select(subscriberCount, count_live, mean_live) %>% 
    drop_na %>%
    est_lingam
  
  data = data + tmp/100
}
data
```

### short
```{r}
data = matrix(0, nrow = 3, ncol = 3)
for (i in 1:100){
  tmp <-
    data_log %>%
    as.data.frame %>%
    select(subscriberCount, count_short, mean_short) %>% 
    drop_na %>%
    est_lingam
  
  data = data + tmp/100
}
data
```

### liveとmovie
```{r}
data = matrix(0, nrow = 3, ncol = 3)
for (i in 1:100){
  tmp <-
    data_log %>%
    select(subscriberCount, mean_live, mean_movie) %>% 
    drop_na %>%
    est_lingam
  
  data = data + tmp/100
}
data
```

## ごちゃまぜ
```{r}
data = matrix(0, nrow = 4, ncol = 4)
for (i in 1:100){
  tmp <-
    data_log %>%
    as.data.frame %>%
    select(subscriberCount, mean_live, mean_short, mean_movie) %>% 
    drop_na %>%
    est_lingam
  
  data = data + tmp/100
}
data
```

# 重回帰分析
```{r}
data_reg <-
  data_log %>%
  drop_na

reg = lm(
  subscriberCount ~ mean_live,
  data_reg
)

reg %>%  summary
vif(reg)
```

```{r}
summary(
  lm(formula = subscriberCount ~ mean_live, data = data_reg)
)
```
# SEM

## 相関関係にある指標
subscriberCount <-> mean_live, mean_movie, mean_short

## mean同士

```{r}
data12 <- '
mean_live  ~ subscriberCount
mean_movie ~ subscriberCount
mean_short ~ subscriberCount
subscriberCount ~~ 1*subscriberCount
'
model12 <- sem(data12, fixed.x = FALSE, data= data_log %>% drop_na)


data09 <- '
subscriberCount ~ mean_live + mean_movie + mean_short
mean_live ~~ 1*mean_live

'
model09 <- sem(data09, fixed.x = FALSE, data= data_log %>% drop_na)


data14 <- '
subscriberCount ~ mean_movie + mean_short
mean_live    ~ subscriberCount
mean_movie ~~ 1*mean_movie
'
model14 <- sem(data14, fixed.x = FALSE, data= data_log %>% drop_na)


data10 <- '
subscriberCount ~ mean_live + mean_short
mean_movie    ~ subscriberCount
mean_live ~~ 1*mean_live
'
model10 <- sem(data10, fixed.x = FALSE, data= data_log %>% drop_na)


data13 <- '
subscriberCount ~ mean_live + mean_movie
mean_short    ~ subscriberCount
mean_live ~~ 1*mean_live
'
model13 <- sem(data13, fixed.x = FALSE, data= data_log %>% drop_na)

data15 <- '
subscriberCount ~ mean_live
mean_movie    ~ subscriberCount
mean_short    ~ subscriberCount
mean_live ~~ 1*mean_live
'
model15 <- sem(data15, fixed.x = FALSE, data= data_log %>% drop_na)

data16 <- '
subscriberCount ~ mean_movie
mean_live     ~ subscriberCount
mean_short    ~ subscriberCount
mean_movie ~~ 1*mean_movie
'
model16 <- sem(data16, fixed.x = FALSE, data= data_log %>% drop_na)
data17 <- '
subscriberCount ~ mean_short
mean_live     ~ subscriberCount
mean_movie    ~ subscriberCount
mean_short ~~ 1*mean_short
'
model17 <- sem(data17, fixed.x = FALSE, data= data_log %>% drop_na)

```

```{r}
print("model12")
fitmeasures(model12, c("chisq", "df", "pvalue","gfi", "agfi", "nfi", "cfi", "rmsea", "aic"))

print("model9")
fitmeasures(model09, c("chisq", "df", "pvalue","gfi", "agfi", "nfi", "cfi", "rmsea", "aic"))

print("model14")
fitmeasures(model14, c("chisq", "df", "pvalue","gfi", "agfi", "nfi", "cfi", "rmsea", "aic"))

print("model10")
fitmeasures(model10, c("chisq", "df", "pvalue","gfi", "agfi", "nfi", "cfi", "rmsea", "aic"))

print("model13")
fitmeasures(model13, c("chisq", "df", "pvalue","gfi", "agfi", "nfi", "cfi", "rmsea", "aic"))

print("model15")
fitmeasures(model15, c("chisq", "df", "pvalue","gfi", "agfi", "nfi", "cfi", "rmsea", "aic"))

print("model16")
fitmeasures(model16, c("chisq", "df", "pvalue","gfi", "agfi", "nfi", "cfi", "rmsea", "aic"))

print("model17")
fitmeasures(model17, c("chisq", "df", "pvalue","gfi", "agfi", "nfi", "cfi", "rmsea", "aic"))
```

```{r}
data22 <- '
subscriberCount ~ mean_live
mean_movie    ~ subscriberCount
mean_short    ~ subscriberCount
mean_live ~~ 1*mean_live
'
model22 <- sem(data22, fixed.x = FALSE, data= data_log %>% drop_na)

data23 <- '
subscriberCount ~ mean_live
mean_movie    ~ mean_live
mean_short    ~ mean_live + subscriberCount
mean_live    ~~ 1*mean_live
'
model23 <- sem(data23, fixed.x = FALSE, data= data_log %>% drop_na)
```


```{r}
print("model22")
fitmeasures(model22, c("chisq", "df", "pvalue","gfi", "agfi", "nfi", "cfi", "rmsea", "aic"))

print("model23")
fitmeasures(model23, c("chisq", "df", "pvalue","gfi", "agfi", "nfi", "cfi", "rmsea", "aic"))
```

```{r}
summary(model23)
```



```{r}
data24 <- '
subscriberCount ~ mean_live + count_live
mean_movie    ~ subscriberCount 
mean_short    ~ subscriberCount
mean_live    ~~ 1*mean_live
'
model24 <- sem(data24, fixed.x = FALSE, data= data_log %>% drop_na)

data30 <- '
subscriberCount ~ mean_live + count_live
mean_movie    ~ subscriberCount + count_live + mean_live
mean_short    ~ subscriberCount
mean_live    ~~ 1*mean_live
'
model30 <- sem(data30, fixed.x = FALSE, data= data_log %>% drop_na)

data29 <- '
subscriberCount ~ mean_live + count_live
mean_movie    ~ subscriberCount 
mean_short    ~ subscriberCount + count_live + mean_live
count_live     ~~ 1*count_live
'
model29 <- sem(data29, fixed.x = FALSE, data= data_log %>% drop_na)

data31 <- '
subscriberCount ~ mean_live + count_live
mean_movie    ~ subscriberCount 
mean_short    ~ mean_live + count_live
count_live     ~~ 1*count_live
'
model31 <- sem(data31, fixed.x = FALSE, data= data_log %>% drop_na)

data33 <- '
subscriberCount ~ mean_live + count_live
mean_movie    ~ count_live
mean_short    ~ mean_live + count_live
count_live     ~~ 1*count_live
'
model33 <- sem(data33, fixed.x = FALSE, data= data_log %>% drop_na)
```

```{r}
print("model24")
fitmeasures(model24, c("chisq", "df", "pvalue","gfi", "agfi", "nfi", "cfi", "rmsea", "aic"))

print("model30")
fitmeasures(model30, c("chisq", "df", "pvalue","gfi", "agfi", "nfi", "cfi", "rmsea", "aic"))

print("model29")
fitmeasures(model29, c("chisq", "df", "pvalue","gfi", "agfi", "nfi", "cfi", "rmsea", "aic"))

print("model31")
fitmeasures(model31, c("chisq", "df", "pvalue","gfi", "agfi", "nfi", "cfi", "rmsea", "aic"))

print("model33")
fitmeasures(model33, c("chisq", "df", "pvalue","gfi", "agfi", "nfi", "cfi", "rmsea", "aic"))
```

```{r}
summary(model33)
```

# SEM(movieだけ)
```{r}
data_sem_movie = data_log %>% filter(count_movie>0)

data34 <- '
mean_live  ~ subscriberCount
mean_movie ~ subscriberCount
subscriberCount ~~ 1*subscriberCount
'
model34 <- sem(data34, fixed.x = FALSE, data= data_sem_movie)

data35 <- '
subscriberCount ~ mean_live + mean_movie
mean_live ~~ 1*mean_live
'
model35 <- sem(data35, fixed.x = FALSE, data= data_sem_movie)

data36 <- '
subscriberCount ~ mean_live
mean_movie    ~ subscriberCount
mean_live ~~ 1*mean_live
'
model36 <- sem(data36, fixed.x = FALSE, data= data_sem_movie)

data37 <- '
subscriberCount ~ mean_movie
mean_live     ~ subscriberCount
mean_movie ~~ 1*mean_movie
'
model37 <- sem(data37, fixed.x = FALSE, data= data_sem_movie)

data38 <- '
subscriberCount ~ mean_live
mean_movie    ~ mean_live
mean_live  ~~ 1*mean_live
'
model38 <- sem(data38, fixed.x = FALSE, data= data_sem_movie)
```

```{r}
print("model34")
fitmeasures(model34, c("chisq", "df", "pvalue","gfi", "agfi", "nfi", "cfi", "rmsea", "aic"))

print("model35")
fitmeasures(model35, c("chisq", "df", "pvalue","gfi", "agfi", "nfi", "cfi", "rmsea", "aic"))

print("model36")
fitmeasures(model36, c("chisq", "df", "pvalue","gfi", "agfi", "nfi", "cfi", "rmsea", "aic"))

print("model37")
fitmeasures(model37, c("chisq", "df", "pvalue","gfi", "agfi", "nfi", "cfi", "rmsea", "aic"))

print("model38")
fitmeasures(model38, c("chisq", "df", "pvalue","gfi", "agfi", "nfi", "cfi", "rmsea", "aic"))
```
# SEM(shortだけ)
```{r}
data_sem_short = data_log %>% filter(count_short>0)

data34 <- '
mean_live  ~ subscriberCount
mean_short ~ subscriberCount
subscriberCount ~~ 1*subscriberCount
'
model34 <- sem(data34, fixed.x = FALSE, data= data_sem_short)

data38 <- '
subscriberCount ~ mean_live
mean_short    ~ mean_live
mean_live  ~~ 1*mean_live
'
model38 <- sem(data38, fixed.x = FALSE, data= data_sem_short)

data42 <- '
subscriberCount ~ mean_live + mean_short
mean_live  ~~ 1*mean_live
'
model42 <- sem(data42, fixed.x = FALSE, data= data_sem_short)

data43 <- '
mean_short ~ mean_live + subscriberCount
mean_live  ~~ 1*mean_live
'
model43 <- sem(data43, fixed.x = FALSE, data= data_sem_short)

data44 <- '
mean_live ~ subscriberCount + mean_short
mean_short  ~~ 1*mean_short
'
model44 <- sem(data44, fixed.x = FALSE, data= data_sem_short)

data35 <- '
subscriberCount ~ mean_live + mean_short
mean_live ~~ 1*mean_live
'
model35 <- sem(data35, fixed.x = FALSE, data= data_sem_short)

data36 <- '
subscriberCount ~ mean_live
mean_short    ~ subscriberCount
mean_live ~~ 1*mean_live
'
model36 <- sem(data36, fixed.x = FALSE, data= data_sem_short)

data37 <- '
subscriberCount ~ mean_short
mean_live     ~ subscriberCount
mean_short ~~ 1*mean_short
'
model37 <- sem(data37, fixed.x = FALSE, data= data_sem_short)

data39 <- '
subscriberCount ~ mean_live
mean_live     ~ mean_short
mean_short   ~~ 1*mean_short
'
model39 <- sem(data39, fixed.x = FALSE, data= data_sem_short)

data40 <- '
subscriberCount ~ mean_short
mean_short    ~ mean_live
mean_live    ~~ 1*mean_live
'
model40 <- sem(data40, fixed.x = FALSE, data= data_sem_short)

data41 <- '
subscriberCount ~ mean_live + mean_short
mean_short    ~ mean_live
mean_live  ~~ 1*mean_live
'
model41 <- sem(data41, fixed.x = FALSE, data= data_sem_short)
```

```{r}
print("model34")
fitmeasures(model34, c("chisq", "df", "pvalue","gfi", "agfi", "nfi", "cfi", "rmsea", "aic"))

print("model38")
fitmeasures(model38, c("chisq", "df", "pvalue","gfi", "agfi", "nfi", "cfi", "rmsea", "aic"))

print("model42")
fitmeasures(model42, c("chisq", "df", "pvalue","gfi", "agfi", "nfi", "cfi", "rmsea", "aic"))

print("model43")
fitmeasures(model43, c("chisq", "df", "pvalue","gfi", "agfi", "nfi", "cfi", "rmsea", "aic"))

print("model44")
fitmeasures(model44, c("chisq", "df", "pvalue","gfi", "agfi", "nfi", "cfi", "rmsea", "aic"))

print("model35")
fitmeasures(model35, c("chisq", "df", "pvalue","gfi", "agfi", "nfi", "cfi", "rmsea", "aic"))

print("model36")
fitmeasures(model36, c("chisq", "df", "pvalue","gfi", "agfi", "nfi", "cfi", "rmsea", "aic"))

print("model37")
fitmeasures(model37, c("chisq", "df", "pvalue","gfi", "agfi", "nfi", "cfi", "rmsea", "aic"))

print("model39")
fitmeasures(model39, c("chisq", "df", "pvalue","gfi", "agfi", "nfi", "cfi", "rmsea", "aic"))

print("model40")
fitmeasures(model40, c("chisq", "df", "pvalue","gfi", "agfi", "nfi", "cfi", "rmsea", "aic"))

print("model41")
fitmeasures(model41, c("chisq", "df", "pvalue","gfi", "agfi", "nfi", "cfi", "rmsea", "aic"))

```
```{r}
summary(model41)
```

mean_short, mean_live, count_liveを混ぜたモデル
```{r}
data45 <- '
subscriberCount ~ mean_live + count_live + mean_short
mean_live       ~~ 1*mean_live
'
model45 <- sem(data45, fixed.x = FALSE, data= data_sem_short)

data46 <- '
mean_live       ~ count_live
subscriberCount ~ mean_live + mean_short
count_live       ~~ 1*count_live
'
model46 <- sem(data46, fixed.x = FALSE, data= data_sem_short)

data47 <- '
mean_live       ~ count_live
subscriberCount ~ mean_live
mean_short      ~ mean_live
count_live       ~~ 1*count_live
'
model47 <- sem(data47, fixed.x = FALSE, data= data_sem_short)

data48 <- '
mean_live       ~ count_live
subscriberCount ~ mean_live
mean_short      ~ subscriberCount
count_live       ~~ 1*count_live
'
model48 <- sem(data48, fixed.x = FALSE, data= data_sem_short)

data49 <- '
subscriberCount  ~ mean_live + count_live
mean_short       ~ mean_live
mean_live       ~~ 1*mean_live
'
model49 <- sem(data49, fixed.x = FALSE, data= data_sem_short)
```

```{r}
print("model45")
fitmeasures(model45, c("chisq", "df", "pvalue","gfi", "agfi", "nfi", "cfi", "rmsea", "aic"))

print("model46")
fitmeasures(model46, c("chisq", "df", "pvalue","gfi", "agfi", "nfi", "cfi", "rmsea", "aic"))

print("model47")
fitmeasures(model47, c("chisq", "df", "pvalue","gfi", "agfi", "nfi", "cfi", "rmsea", "aic"))

print("model48")
fitmeasures(model48, c("chisq", "df", "pvalue","gfi", "agfi", "nfi", "cfi", "rmsea", "aic"))

print("model49")
fitmeasures(model49, c("chisq", "df", "pvalue","gfi", "agfi", "nfi", "cfi", "rmsea", "aic"))
```


```{r}
summary(model47)
```









